【裁判字號】    98,易,840
【裁判日期】    980430
【裁判案由】    竊盜
【裁判全文】
臺灣臺北地方法院刑事判決        九十八年度易字第八四○號
公  訴  人  臺灣臺北地方法院檢察署檢察官
被      告  乙○○
上列被告因竊盜案件，經檢察官提起公訴（九十八年度偵字第六
五六五號），本院判決如下：
    主  文
乙○○竊盜，共柒罪，各處拘役貳拾日，如易科罰金，以新臺幣
壹仟元折算壹日。應執行拘役玖拾日，如易科罰金，以新臺幣壹
仟元折算壹日。
    事  實
一、乙○○意圖為自己不法之所有，於附表所示之時間、地點，
    趁店員不注意之際，分別徒手竊取如附表所示之財物，得手
    後離去（各次竊盜時間、地點、竊得財物均詳如附表所示）
    ，嗣於民國九十八年二月二十八日下午五時二十五分許，為
    微風廣場SALAD 專櫃業務督導甲○○發覺，而報警查獲。
二、案經臺北市政府警察局大安分局報請臺灣臺北地方法院檢察
    署檢察官偵查起訴。
    理  由
壹、證據能力方面：
    按被告以外之人於審判外之言詞或書面陳述，除法律有規定
    者外，不得作為證據，刑事訴訟法第一百五十九條第一項固
    有明文；惟被告以外之人於審判外之陳述，雖不符刑事訴訟
    法第一百五十九條之一至第一百五十九條之四之規定，而經
    當事人於審判程序同意作為證據，法院審酌該言詞陳述或書
    面陳述作成時之情況，認為適當者，亦得為證據。當事人、
    代理人或辯護人於法院調查證據時，知有第一百五十九條第
    一項不得為證據之情形，而未於言詞辯論終結前聲明異議者
    ，視為有前項之同意，同法第一百五十九條之五亦有明文。
    證人丙○○、甲○○、丁○○、己○○、戊○○於警詢中之
    證述，及所出具之物品發還領據，雖俱屬被告以外之人於審
    判外之言詞或書面陳述，然當事人於審判程序對於該證據方
    法之證據能力並未爭執，本院審酌該等言詞及書面陳述於作
    成時之情況，並無違法不當或證明力明顯過低之瑕疵，復無
    顯不可信之情況，足認前揭證據方法，適為本案之證據。至
    其餘資以認定本案犯罪事實之非供述證據（詳後述），亦查
    無違反法定程序取得之情形，依同法第一百五十八條之四反
    面規定，應具證據能力，合先敘明。
貳、實體方面：
一、訊據被告乙○○對於上揭事實坦承不諱（見本院卷第十二頁
    反面），核與證人即微風廣場TOUGH 專櫃銷售員丙○○、微
    風廣場SALAD 專櫃業務督導甲○○、臺北市大安區○○○路
    ○段三十二號一樓香水化妝品特賣會負責人丁○○、SASA美
    妝店店長己○○、CALVIN KLEIN JEANS服飾店員工戊○○證
    述遭竊之情節相符（見臺灣臺北地方法院檢察署九十八年度
    偵字第六五六五號偵查卷第十三頁至第十七頁、第十八頁至
    第二十二頁、第二十三頁至第二十四頁、第二十五頁至第二
    十七頁、第二十八頁至第三十頁），並有丙○○、甲○○、
    丁○○、己○○、戊○○出具之物品發還領據（見同上偵查
    卷第三十一頁、第三十二頁、第三十三頁、第三十四頁、第
    三十五頁）、臺北市政府警察局大安分局破獲竊盜案照片（
    見同上偵查卷第四十九頁至第五十七頁）、SASA美妝店監視
    器翻拍照片（見同上偵查卷第五十八頁至第五十九頁）在卷
    可稽，足見被告任意性自白與事實相符。本案事證明確，被
    告竊盜犯行，洵堪認定，應依法論科。
二、核被告如附表所示七次犯行所為，均係犯刑法第三百二十條
    第一項竊盜罪。被告所犯數罪，雖係時間緊接，惟因其於不
    同之商店竊得，故其主觀上對於本案行竊物品分屬不同人所
    有一節，應有所認識，其顯係基於各別之犯意而起意行竊，
    此核與接續犯之要件尚屬有間，應予分論併罰。爰審酌被告
    並無前科紀錄，有臺灣高等法院被告前案紀錄表在卷可參（
    見本院卷第四頁），素行尚佳，其正值青年，不思以正途營
    生，竟冀望不勞而獲行竊他人財物，所為損害被害人，且危
    害社會治安匪淺，惟其犯罪後尚能坦承犯行，所竊取物品之
    價值亦非至鉅，且業經被害人領回，及其犯罪之動機、目的
    、手段、生活狀況、智識程度，分別量處如主文所示之刑，
    並諭知易科罰金之折算標準，並定其應執行之刑，及諭知易
    科罰金之折算標準。
據上論斷，應依刑事訴訟法第二百八十四條之一、第二百九十九
條第一項前段，刑法第三百二十條第一項、第四十一條第一項前
段、第五十一條第六款，刑法施行法第一條之一第一項、第二項
前段，判決如主文。
本案經檢察官楊冀華到庭執行職務
中    華    民    國  九十八  年    四    月   三十   日
                          臺灣臺北地方法院刑事第七庭
                              法      官  孫萍萍
以上正本證明與原本無異。
如不服本判決，應於收受送達後十日內向本院提出上訴書狀，並
應敘述具體理由；其未敘述上訴理由者，應於上訴期間屆滿後二
十日內向本院補提理由書（均須按他造當事人之人數附繕）「切
勿逕送上級法院」。
                              書  記  官  林義盛
中    華    民    國  九十八  年    四    月   三十   日
附錄本案論罪科刑法條全文：
刑法第三百二十條
意圖為自己或第三人不法之所有，而竊取他人之動產者為竊盜罪
，處五年以下有期徒刑、拘役或五百元以下罰金。
意圖為自己或第三人不法之利益，而竊佔他人之不動產者，依前
項之規定處斷。
前二項之未遂犯罰之。


司法院資訊處製作；財團法人民間司法改革基金會備份。
